ACORDAO-COMPLETO-2556468

ACÓRDÃO DE RELAÇÃO

ACÓRDÃO DE RELAÇÃO 6632/2022 ATA 36/2022 - SEGUNDA CÂMARA

Acórdão 6632/2022-TCU-Segunda Câmara
	VISTOS e relacionados estes autos de representação formulada por Sandro de Jesus dos Santos (Prefeito Municipal) a respeito de possíveis irregularidades ocorridas nas Dispensas de Licitação 38/2020, 56/2020 e 61/2020, a cargo do Município de Cristinápolis (SE) , com objetos referentes ao enfrentamento à Covid-19, com valores estimados, respectivamente, em R$ 15.000,00, R$ 15.250,00 e R$ 23.000,00.  
	Considerando os pareceres uniformes exarados pela Secretaria de Controle Externo de Aquisições Logísticas às peças 37-38, dos quais são colhidas as seguintes constatações:
	i) houve insuficiência da pesquisa de preços para estimativa do valor de referência das contratações decorrentes das Dispensas de Licitação objeto da representação, inexistindo nos processos analisados justificativas para a utilização de apenas uma fonte de pesquisa de preços;
	ii) o objeto da DL 61/2020 foi descrito de forma genérica, carecendo do detalhamento necessário para sua devida caracterização; e
	iii) a baixa materialidade dos objetos licitados (R$ 15.000,00, R$ 15.250,00 e                         R$ 23.000,00) , a urgência e as circunstâncias práticas que impuseram, limitaram ou condicionaram a ação do gestor (§1º do art. 22 da LINDB) , no presente caso, tornam suficiente a expedição de ciência preventiva à unidade jurisdicionada com vistas a evitar a reincidência das impropriedades verificadas;
	ACORDAM os Ministros do Tribunal de Contas da União, reunidos em sessão da 2ª Câmara, com fundamento no art. 143, III, do Regimento Interno/TCU, em:
	a) conhecer da representação, satisfeitos os requisitos de admissibilidade constantes no art. 237, inciso III e parágrafo único, do Regimento Interno/TCU, e no art. 103, § 1º, da Resolução - TCU 259/2014;
	b) no mérito, considerar a representação parcialmente procedente;
	c) dar ciência ao Município de Cristinápolis (SE) , com fundamento no art. 9º, inciso I, da Resolução - TCU 315/2020, sobre as seguintes impropriedades/falhas, identificadas nas Dispensas de Licitação 38/2020, 56/2020 e 61/2020, para que sejam adotadas medidas internas com vistas à prevenção de outras ocorrências semelhantes:
	c.1) não realização de ampla pesquisa de preços para formação do valor de referência das contratações, inclusive daquelas destinadas ao enfrentamento da Covid-19, utilizando-se dos parâmetros previstos na legislação, sem qualquer justificativa para a realização de estimativa de preços limitada à pesquisa junto a três fornecedores, em afronta ao art. 4º-E, § 1º, VI, da Lei 13.979/2020 e à jurisprudência do TCU (Acórdão 2149/2014-TCU-Primeira Câmara, Relator Ministro Walton Alencar Rodrigues; Acórdão 3452/2011-TCU-Segunda Câmara, Relator Ministro Augusto Nardes e Acórdão 299/2011-TCU-Plenário, Relator Ministro José Múcio Monteiro) ;
	c.2) definição genérica, imprecisa e insuficiente do objeto licitatório, contrária ao disposto no art. 7º, § 4º e § 9º, art. 14 e art. 15, § 7º, II, da Lei 8.666/1993 e da Súmula TCU 177;
	d) informar ao Município de Cristinápolis (SE) e ao representante a prolação do presente Acórdão; e
	e) arquivar os presentes autos, nos termos art. 169, III, do Regimento Interno deste Tribunal.
1. Processo TC-Processo 042.587/2021-2 (REPRESENTAÇÃO) 
	1.1. Interessado: Jose Alberto Rodrigues Cavalcante (XXX.133.695-XX) .
	1.2. Órgão/Entidade: Município de Cristinápolis (SE) .
	1.3. Relator: Ministro Antonio Anastasia.
	1.4. Representante do Ministério Público: não atuou.
	1.5. Representante: Sandro de Jesus dos Santos
	1.6. Unidade Técnica: Secretaria de Controle Externo de Aquisições Logísticas (Selog) .
	1.7. Representação legal: Emanuel Dantas de Andrade Lima (4729/OAB-SE) , representando Prefeitura Municipal de Cristinápolis - SE; Adriana Lima de Albuquerque (4435/OAB-SE) , representando Jose Alberto Rodrigues Cavalcante. 
	1.8. Determinações/Recomendações/Orientações: não há.

Segunda Câmara

Município de Cristinápolis (SE).

Jose Alberto Rodrigues Cavalcante (XXX.133.695-XX).

ANTONIO ANASTASIA

Emanuel Dantas de Andrade Lima (4729/OAB-SE), representando Prefeitura Municipal de Cristinápolis - SE; Adriana Lima de Albuquerque (4435/OAB-SE), representando Jose Alberto Rodrigues Cavalcante.

Não atuou.

REPRESENTAÇÃO (REPR)

Secretaria de Controle Externo de Aquisições Logísticas (Selog).